最高法院刑事判決　　　　　　　　　　　　　　　九十一年度台上字第五一三○號
　　上　訴　人　甲○○
右上訴人因偽造文書案件，不服台灣高等法院台中分院中華民國八十九年六月十四日
第二審判決（八十九年度上訴字第九五六號，起訴案號：台灣彰化地方法院檢察署八
十八年度偵字第二五六六號），提起上訴，本院判決如左：
    主  文
上訴駁回。
    理  由
按刑事訴訟法第三百七十七條規定，上訴於第三審法院，非以判決違背法令為理由，
不得為之。是提起第三審上訴，應以原判決違背法令為理由，係屬法定要件。如果上
訴理由狀並未依據卷內訴訟資料，具體指摘原判決不適用何種法則或如何適用不當，
或所指摘原判決違法情事，顯與法律規定得為第三審上訴理由之違法情形，不相適合
時，均應認其上訴為違背法律上之程式，予以駁回。本件上訴人甲○○上訴意旨略稱
：上訴人販賣扣案之系爭光碟片，因外觀並無商標，公司名稱及授權文字，主觀上並
無行使偽造文書之犯意，且扣案之光碟與原版之光碟，其內容並無不同，並無虛構之
情形，實質內容真正，並非偽造之文書，本件實質上為著作權侵權糾紛，與商標法及
偽造文書無涉，上訴人之行為並不該當行使偽造私文書罪責。又原判決以簡單目視所
為之推斷而非以積極之證據證明系爭商標，公司名稱及授權字樣確在扣案光碟中，並
忽略資策會不能提供證明之事實，亦有調查職責未盡及漏未審酌重要證據、判決不載
理由之違法云云。
惟查原判決引用第一審判決書所載之證據，即依憑上訴人部分不利於己之自白、告訴
人日商西雅企業股份有限公司（下稱日商西雅公司），日商新力電腦娛樂股份有限公
司（下稱日商新力公司）之指訴，經濟部中央標準局商標註冊證影本、查扣現場照片
、執行光碟片後之電視螢幕影像照片鑑定報告書、扣案之盜拷光碟片七千八百三十五
片等證據資料，並引用第一審判決書所載之理由，資以認定上訴人有第一審判決事實
欄所記載之犯罪事實，及指駁上訴人辯稱其行為並不該當於商標法第六十三條及刑法
第二百十六條所規定之構成要件，應不成立犯罪云云，不可採信，並以上訴人仍執前
詞否認犯罪，核無理由，因認第一審論處上訴人連續行使偽造私文書，足以生損害於
他人罪刑（處有期徒刑壹年貳月，緩刑伍年，緩刑期內付保護管束）之判決，於法並
無不合，予以維持，駁回上訴人在第二審之上訴，已在判決內依法引用第一審判決書
所載之事實、證據及理由，核與卷證資料相符，從形式上觀察，並無違背法令之情形
。查原判決綜合其調查證據之結果，依法援引第一審判決書所載之證據及理由，認上
訴人有本件連續行使偽造私文書之罪責，並無上訴意旨所指適用法則不當之違法，其
餘上訴意旨所指部分，或與待證事實無必要之關連性而可認於判決有影響，或屬原審
得本於職權裁量之事項，均不能執指原判決即有應於審判期日調查之證據而未予調查
或有判決理由不備之違法，核與法律規定得為第三審上訴理由之違法情形，不相適合
。應認上訴人就行使偽造私文書部分之上訴為違背法律上之程式，予以駁回。又本件
上訴人對重罪之行使偽造私文書部分所提起之第三審上訴，既屬不合法而應從程序上
予以駁回，則不得上訴第三審之輕罪違反商標法第六十三條部分，亦無法併予實體上
審判，自應從程序上予以駁回。併此敘明。
據上論結，應依刑事訴訟法第三百九十五條前段，判決如主文。
中      華      民      國    九十一    年      九      月     十二     日
                              最高法院刑事第八庭
                                  審判長法官  莊  登  照
                                        法官  洪  明  輝
                                        法官  黃  一  鑫
                                        法官  魏  新  和
                                        法官  林  秀  夫
      右正本證明與原本無異
                                              書  記  官
中      華      民      國    九十一    年      九      月     十七     日
